【裁判字號】    94,訴,2313
【裁判日期】    950109
【裁判案由】    毒品危害防制條例
【裁判全文】
臺灣桃園地方法院刑事判決              94年度訴字第2313號
公  訴  人  臺灣桃園地方法院檢察署檢察官
被      告  甲○○
上列被告因違反毒品危害防制條例案件，經檢察官提起公訴（94
年度毒偵字第5506號），被告於本院準備程序進行中，就被訴事
實為有罪之陳述，經本院告知簡式審判程序意旨，並聽取公訴人
及被告之意見後，本院合議庭裁定依簡式審判程序審理，判決如
下：
    主  文
甲○○施用第一級毒品，累犯，處有期徒刑玖月。扣案之海洛因
貳包（驗餘淨重合計零點壹貳公克）沒收銷燬之。
    事  實
一、甲○○前因施用毒品案件，經臺灣板橋地方法院八十七年度
    毒聲字第五一八號裁定送觀察、勒戒，因認無繼續施用毒品
    之傾向，業經臺灣板橋地方法院檢察署檢察官以八十七年度
    偵字第一一八八號為不起訴處分確定；惟其又因施用毒品案
    件，經臺灣板橋地方法院九十年度毒聲字第二○六八號裁定
    送觀察、勒戒，因認有繼續施用毒品之傾向，經該院九十年
    度毒聲字第三五八八號裁定令入戒治處所施以強制戒治，迄
    民國九十一年八月二十八日強制戒治期滿而執行完畢，該次
    施用毒品之犯行，並經臺灣板橋地方法院九十年度訴字第一
    六四一號刑事判決判處有期徒刑七月確定；惟其嗣後又因施
    用毒品案件，再經臺灣板橋地方法院九十二年度毒聲字第一
    五六七號裁定令入戒治處所施以強制戒治，於九十二年七月
    八日入臺灣臺北戒治所執行強制戒治，迄九十三年一月八日
    因毒品危害防制條例修正而釋放，該次施用毒品之犯行，經
    臺灣板橋地方法院九十二年度訴字第一八一○號刑事判決判
    處有期徒刑八月確定，於九十三年一月九日入監執行，至同
    年九月八日期滿執行完畢（構成累犯）。詎其仍不知悔改，
    復於前述強制戒治執行完畢後五年內，基於施用第一級毒品
    海洛因之犯意，於九十四年七月十一日下午四時許，在臺北
    縣新莊市輔仁大學附近加油站之廁所內，以海洛因粉末摻入
    香煙內點燃吸食之方式，施用海洛因一次，嗣於同年七月十
    三日下午六時許，在臺北縣三重市○○○路一○一巷一五弄
    一六號前為警查獲，並扣得海洛因二包（驗餘淨重合計○．
    一二公克）。
二、案經臺北市政府警察局中正第一分局移送臺灣板橋地方法院
    檢察署檢察官呈請臺灣高等法院檢察署檢察長核轉臺灣桃園
    地方法院檢察署檢察官偵查起訴。
    理  由
一、本案被告甲○○所犯之施用第一級毒品罪，為死刑、無期徒
    刑、最輕本刑三年以上有期徒刑或高等法院管轄第一審案件
    以外之罪，而被告於本院準備程序進行中，就被訴事實為有
    罪之陳述，經本院告知簡式審判程序意旨，並聽取公訴人及
    被告之意見後，本院合議庭依刑事訴訟法第二百七十三條之
    一第一項之規定，裁定依簡式審判程序審理，合先敘明。
二、上揭施用第一級毒品海洛因之犯罪事實，業據被告於本院審
    理時坦承不諱，核與被告為警查獲後，經警採集其尿液送驗
    ，結果呈嗎啡陽性反應相符，此有臺灣檢驗科技股份有限公
    司出具之濫用藥物尿液檢驗報告一份在卷可稽，而扣案之白
    粉二包，業經鑑定確含有海洛因之成分（驗餘淨重合計○．
    一二公克），此有法務部調查局調科壹字第○六○○一○二
    三二號鑑定通知書一紙在卷可考，足認被告前開自白與事實
    相符，堪以採信。
三、次查被告前因施用毒品案件，經臺灣板橋地方法院八十七年
    度毒聲字第五一八號裁定送觀察、勒戒，因認無繼續施用毒
    品之傾向，業經臺灣板橋地方法院檢察署檢察官以八十七年
    度偵字第一一八八號為不起訴處分確定；惟其又因施用毒品
    案件，經臺灣板橋地方法院九十年度毒聲字第二○六八號裁
    定送觀察、勒戒，因認有繼續施用毒品之傾向，經該院九十
    年度毒聲字第三五八八號裁定令入戒治處所施以強制戒治，
    迄九十一年八月二十八日強制戒治期滿而執行完畢等情，有
    臺灣高等法院被告前案紀錄表在卷可稽，是被告於前述強制
    戒治執行完畢後五年內，再犯本件施用第一級毒品之犯行，
    洵堪認定，自應依法論科。
四、查海洛因為毒品危害防制條例第二條第二項第一款所規定之
    第一級毒品。被告施用第一級毒品海洛因之行為，係犯毒品
    危害防制條例第十條第一項之施用第一級毒品罪。被告施用
    前持有第一級毒品之低度行為，應為其進而施用之高度行為
    所吸收，不另論罪。又被告有如前述事實欄一所述犯罪科刑
    及執行完畢之紀錄，此有臺灣高等法院被告前案紀錄表在卷
    可按，其前受有期徒刑執行完畢，於五年內再犯本件有期徒
    刑以上之罪，為累犯，應依刑法第四十七條之規定加重其刑
    。爰審酌被告前因施用毒品經觀察勒戒、強制戒治及法院科
    刑後，仍未能戒除毒癮，足認其依賴毒品已深，惟念其坦承
    犯行，且施用毒品本質上乃係自戕行為等一切情狀，量處如
    主文所示之刑，以資懲戒。
五、扣案之海洛因二包（驗餘淨重合計○．一二公克），業經鑑
    定如前所述，是前開扣案物品既為第一級毒品，不問屬於犯
    人與否，應依毒品危害防制條例第十八條第一項前段諭知沒
    收銷燬之，又包裝袋與海洛因無從析離，應併依前開規定沒
    收銷燬之。而鑑驗耗損之海洛因既已滅失，自無庸再予宣告
    沒收銷燬之。
據上論斷，應依刑事訴訟法第二百七十三條之一第一項、第二百
九十九條第一項前段，毒品危害防制條例第十條第一項、第十八
條第一項前段，刑法第十一條、第四十七條，判決如主文。
本案經檢察官楊挺宏到庭執行職務。
中    華    民    國    95    年    1     月     9    日
                  刑事第八庭    法  官  吳為平
以上正本證明與原本無異。
如不服本判決，應於送達後十日內，向本院提出上訴狀。
                                書記官  賴朱梅
中    華    民    國    95    年    1     月    11    日
附錄論罪科刑法條：
毒品危害防制條例第十條：
施用第一級毒品者，處六月以上五年以下有期徒刑。
施用第二級毒品者，處三年以下有期徒刑。


司法院資訊處製作；財團法人民間司法改革基金會備份。
